【裁判字號】    89,上易,4101
【裁判日期】    891226
【裁判案由】    竊盜等
【裁判全文】
臺灣高等法院刑事判決                          八十九年度上易字第四一一號
    上  訴  人
    即  被  告  甲○○
右上訴人因竊盜等案件，不服臺灣板橋地方法院八十九年度易字第三三六六號，中華
民國八十九年十月四日第一審判決（起訴案號：臺灣板橋地方法院檢察署八十九年度
偵字第一二八八六號）提起上訴，本院判決如左：
    主  文
上訴駁回。
    事  實
一、甲○○素行不良並有多次竊盜之前科，最後一次於民國（下同）八十五年間因竊
    盜案件，經臺灣板橋地方法院判處有期徒刑五月確定，又因撤銷假釋執行原有殘
    刑三年八月一日，於八十八年八月十八日因縮短刑期假釋出監，原定縮刑期滿日
    期為九十年四月二十三日（現仍於假釋期間，不構成累犯）。猶不知悔改，竟基
    於意圖為自己不法之所有，於八十九年四月二十五日晚上七時許，在台北縣蘆洲
    市○○○路（起訴書誤為中山路）與中正路口旁，持不知何人所有之不詳工具，
    損壞乙○○所有之車號ＥＲ─四六六七號自用小客車之右前門車鎖，致喪失該自
    用小客車防盜之功能，足以生損害於乙○○，並動手竊取乙○○所有放置於車內
    之ＴＯＳＨＩＢＡ手提電腦一台、傳訊王股票機一台、ＳＯＧＯ百貨公司新台幣
    （下同）五千元禮券一張及存摺二本，得手後留供己用。嗣於同日晚八時許，乙
    ○○駕駛上開小客車返回台北市士林區住處時，始查覺有異，並報警處理，經警
    方於右前車門鎖採得可疑指紋三枚，經鑑定其中二枚與甲○○之指紋相符，而循
    線查知上情。
二、案經被害人乙○○訴由台北市政府警察局士林分局報請台灣板橋地方法院檢察署
    檢察官偵查起訴。
    理  由
一、訊據上訴人即被告甲○○矢口否認有竊盜之犯行，辯稱：伊當時正好經過台北縣
    蘆洲市○○○路與中正路口，因上開車號ＥＲ─四六六七號自用小客車車門沒關
    好，警報器在響，伊順手將車門關好云云。
二、經查：(一)被告甲○○初於警訊時經警員以是否乘坐ＥＲ─四六六七自小客車等情
    詢問被告，而被告答稱：「我不曾坐過ＥＲ─四六六七自小客車」云云，嗣經警
    員以為何於ＥＲ─四六六七自小客車採獲指紋等情詢問被告，此時被告始供稱：
    「我從附近經過，看見ＥＲ─四六六七車門未關，我進入車內查看」云云（見偵
    查卷第四頁反面及第五頁）。(二)又經警勘驗上開小客車，自右前車門門鎖附近採
    得指紋三枚，經比對鑑定結果，其中編號二為告訴人乙○○之指紋，另編號一、
    三則與被告之右拇指及左小指指紋相符，此有內政部警政署刑事警察局八十九年
    五月二日（八九）刑紋字第五三九五三號函暨所附指紋鑑定書在卷可稽。又證人
    即上開鑑識小組警員鍾憲祥於偵訊時證稱：「我們採到右手拇指、左小指的指紋
    ，不可能下雨前的，採證當天有下雨，不可能不小心碰到，是用二手刻意碰觸，
    而且都在鎖頭附近，鎖也有弄壞」等語，並有台北市政府警察局士林分局現場勘
    查報告附卷可佐。是以；依上開於右前車門門鎖附近採得被告右手拇指及左小指
    之指紋，被告顯係以二手開啟車門，應係故意為之，自非被告於偵查中所辯係不
    小心碰觸或於審理時所辯係因車子鳴叫順手將門關閉。綜上所述，被告所辯各節
    ，要屬飾卸諉責之詞，顯不可採。罪證明確，被告犯行洵堪認定。
三、核被告所為，係犯刑法第三百二十條第一項之竊盜罪及同法第三百五十四條之毀
    損罪。又被告所犯上開二罪間，有方法、結果之牽連關係，應從一重以竊盜罪處
    斷。
四、原審認被告罪證明確，適用刑法第三百二十條第一項、第三百五十四條、第五十
    五條，罰金罰鍰提高標準條例第一條前段之規定，並審酌被告之品行、智識程度
    及被告有多次前科，現仍於假釋期間，且身強體壯，不知辛勤工作賺取金錢竟為
    宵小以及被告犯罪後猶飾詞置辯未見悔意等一切情狀，量處有期徒刑十月，並說
    明被告行竊所用之工具，並未扣案且不知係何種工具，又被告亦否認上開竊盜之
    犯行，是並無證據證明該工具係何人所有，自無從於本案中宣告沒收。認事用法
    ，核無不合，量刑亦屬適當，被告上訴意旨猶執前詞否認犯罪，而指摘原判決不
    當，為無理由，應予駁回。
據上論斷，應依刑事訴訟法第三百六十八條，判決如主文。
本案經檢察官劉靜婉到庭執行職務。
中      華      民      國    八十九    年     十二     月    二十六    日
                              臺灣高等法院刑事第 十五 庭
                                  審判長法  官  房  阿  生
                                        法  官  胡  泉  田
                                        法  官  雷  元  結
右正本證明與原本無異。
不得上訴。
                                        書記官梁  雅  華
中    華    民    國    八十九    年      十二      月      二十七      日
附錄：本案論罪科刑法條全文
刑法第三百二十條
意圖為自己或第三人不法之所有，而竊取他人之動產者，為竊盜罪，處五年以下有期
徒刑、拘役或五百元以下罰金。
意圖為自己或第三人不法利益，而竊佔他人之不動產者，依前項之規定處斷。
前二項之未遂犯罰之。


司法院資訊處製作；財團法人民間司法改革基金會備份。
